en: Bœufs bourguignons with side dishes
fr: Bœufs bourguignons avec accompagnements

en: Beef stew meat
fr: Boeuf à bourguignon, Boeuf à Pot-au-feu

en: Beef stew with carrots
de: Rindfleischeintopf mit Karotten
es: Estofado de carne de res con zanahorias
fr: Boeuf aux carottes
hr: Goveđi gulaš s mrkvom
it: Stufato di manzo con carote
nl: Runderstoofpot met wortelen

en: Beef carpaccio, Beef carpaccio with marinade
fr: Carpaccio de boeuf, Carpaccio de bœuf, Carpaccio de bœuf avec marinade
hr: Goveđi carpaccio
it: Carpaccio di manzo
nl: Rundvleescarpaccio

en: Frozen beef carpaccio
fr: Carpaccio de boeuf surgelé, Carpaccio de bœuf surgelé

en: Pork meals
bg: Ястия със свинско
ca: Aliments del porc
da: Svinekød måltider
de: Schweinefleischgerichte
es: Comidas con cerdo
fi: Possu-ateriat
fr: Plats au porc, plats à base de viande porcine, plats préparés à base de viande porcine, plats à base de porc
hr: Jela od svinjetine
it: Piatti a base di carne di maiale
lt: Kiaulienos patiekalai
nl: Varkensvleesmaaltijden
pl: Dania z wieprzowiną, Danie z wieprzowiną, Dania z wieprzowiny, Danie z wieprzowiny
pt: Refeiçoes com porco
ru: блюда из свинины
zh: 猪肉餐

en: Caramel pork
fr: Porc au caramel
hr: Karamel svinjetina
nl: Varkensvlees met caramel

en: Pork snout in salad dressing sauce, Pork snout in salad sauce, Pork snout in salad dressing
fr: Museau de porc vinaigrette, Museau de porc sauce vinaigrette

en: Poultry meals
ca: Menjars d'aus de corral
de: Geflügelgerichte, Pouletgerichte
es: Comidas de aves
fi: Siipikarja-ateriat
fr: Plats à la volaille, plats à base de volaille, plats préparés à base de volaille
hr: Jela od peradi
hu: Baromfihúsok
it: Pollame
lt: Paukštienos patiekalai
nl: Gevogelte maaltijden
ru: Мясо птицы, Блюда из птицы
th: ผลิตภัณฑ์จากสัตว์ปีก

en: Cockerel in red wine sauce
fr: Coq au vin

en: Goose meals
fr: Plats à l'oie, plats à base d’oie, Plats à base d’oies, plats préparés à base d'oie
hr: Jela od gusaka
lt: Žąsienos patiekalai
nl: Ganzevleesmaaltijden

en: Duck dishes
de: Entengerichte
es: Platos de pato
fi: Ankka-ateriat
fr: Plats au canard, plats à base de canard, plats à base de canards, plats préparés à base de canard
hr: Jela od patke
it: Piatti a base di anatra
lt: Antienos patiekalai
nl: Eendevleesmaaltijden
ru: Блюда из утки
zh: 鸭子菜

en: Shepherd's pie with duck
fr: Parmentiers de canard, Parmentier de canard

en: Shepherd's pie with duck uncooked
fr: Parmentier de canard non cuit

en: Blanquettes of duck, Blanquette of duck
fr: Blanquettes de canard, Blanquette de canard
hr: Pokrivači od patke
nl: Blanquette van eend

en: Turkey dishes
fi: Kalkkunaruokalajit
fr: Plats à la dinde, plats à base de dinde, plats préparés à base de dinde
hr: Jela od puretine
lt: Kalakutienos patiekalai
nl: Kalkoenvleesmaaltijden, Kalkoenenvleesmaaltijden

en: Christmas Turkeys, Xmas Turkeys
fr: Dindes de Noël, Dinde de Noël
hr: Božićni purići
nl: Kerstkalkoens

en: Cooked curing salted roast poultry
fr: Rôti de volaille en salaison cuit

en: Meals with chicken
ca: Aliments amb pollastre
de: Hühnerfleischgerichte
es: Comidas con pollo
fi: Kana-ateriat
fr: Plats au poulet, plats à base de poulet, Plats à base de poulets, plats préparés à base de poulet
hr: Jela s piletinom
hu: Csirkeételek
it: Pasti con pollo
lt: Vištienos patiekalai
nl: Kippevleesmaaltijden
pl: Dania z kurczakiem
pt: Refeições com frango
ru: Блюда из курицы

en: Chicken blanquettes
fr: Blanquettes de poulet